【裁判字號】    90,易,510
【裁判日期】    900802
【裁判案由】    竊盜
【裁判全文】
臺灣臺北地方法院刑事判決                            九十年度易字第五一號
    公  訴  人  臺灣臺北地方法院檢察署檢察官
                丙○○○○○ .
右列被告等因竊盜案件，經檢察官提起公訴（八十九年度偵字第二四七二一號），本
院判決如左：
    主  文
甲○○○○○ ○○○MNGOC DUNG（阮潘玉勇）、乙○○○○○ ○○○ THU（阮氏秋）及丙○○○○○ ○○○ QUA
NG（阮文光）連續結夥三人以上攜帶兇器竊盜，各處有期徒刑壹年肆月，並均於刑之
執行完畢或赦免後驅逐出境。扣案之刀片貳盒沒收之。
乙○○○○○ ○○○ HUONG（阮氏香）被訴部分，公訴不受理。
    事  實
一、甲○○○○○ ○○○MNGOC DUNG（阮潘玉勇）、乙○○○○○ ○○○ THU（阮氏秋）、丙○○○○○ ○○○
    QUANG（阮文光，起訴書誤載為丙○○○○○ ○○○ QANG），均係越南人，於民國八十九
    年十二月十三日入境台灣後，共同居住在台北市○○區○○路六號二樓上林賓館
    五○三號房，竟基於共同意圖為自己不法所有之概括犯意，先於入境當日十八時
    許，在台北市新光三越百貨公司站前店，以相互掩護之方式竊取玄○○之行動電
    話一具（廠牌型號及手機序號如附表備註欄之扣押物品清冊該編號所示）得手（
    即附表編號一所示）後，復承前述共同意圖為自己不法所有之概括犯意，三人共
    同或夥同同年十一月十七日入境，居住在台北市大安區○○○路○段一三六號喬
    合賓館二０二號房之越南籍友人乙○○○○○ ○○○ HUONG（阮氏香，本案被訴部分不受
    理），連續自同年十二月十四日起至二十三日止，以相互掩護之方式，在台北、
    桃園等地之百貨公司、超級市場、傳統市場、車站商場、園遊會及夜市等人潮擁
    擠之處所，以附表所示方法竊取如附表所示之財物（有關行竊之時間、地點、行
    竊方法及共犯人數、被害人及所竊財物等，均詳如附表所示）。嗣於八十九年十
    二月二十三日十七時三十分許，在台北市大安區建國花市為警當場查獲，並經警
    在甲○○○○○ ○○○MNGOC DUNG（阮潘玉勇）身上及其與乙○○○○○ ○○○ THU（阮氏秋）、
    丙○○○○○ ○○○ QUANG（阮文光）共同居住之前述上林賓館五○三號房內，起獲刀片
    兩盒及行動電話三十六具等贓物（扣押物品詳如扣押物品清冊所示）而偵悉上情
    。
二、案經台北市政府警察局大安分局報請台灣台北地方法院檢察署檢察官偵查起訴。
    理  由
壹、有罪部分：
一、訊據被告甲○○○○○ ○○○MNGOC DUNG（阮潘玉勇）、乙○○○○○ ○○○ THU（阮氏秋）、丙○○○○○ ○○○ QUANG（阮文光）三人，除被告丙○○○○○ ○○○ QUANG（阮文光）坦承於八
    十九年十二月間單獨一人竊取附表所示編號十四被害人午○○之牛仔褲外。餘均
    矢口否認有何竊盜之犯行，被告甲○○○○○ ○○○MNGOC DUNG（阮潘玉勇）辯稱：伊不
    認識被告乙○○○○○ ○○○ HUONG（阮氏香），與被告乙○○○○○ ○○○ THU（阮氏秋）、丙○○○○○ ○○○ QUANG（阮文光）係在飛機上認識，為了省錢才住在一起，在伊行李箱
    內扣案之物品中，行動電話是伊向綽號阿蘭、阿紅二位越南女子購買之二手貨，
    要帶回越南賣的，隨身聽是伊從越南帶來的，皮夾三個、新台幣八萬元、日幣、
    美金均是伊的，另新台幣十六萬元及牛仔褲是丙○○○○○ ○○○ QUANG（阮文光）寄放
    的，另在伊身上扣案之新台幣四萬四千元是伊的等語；被告乙○○○○○ ○○○ THU（阮
    氏秋）辯稱：伊在飛機上認識被告甲○○○○○ ○○○MNGOC DUNG（阮潘玉勇）、丙○○○○○○○○ QUANG（阮文光），來台後為了省錢與該二人同住，警察從甲○○○○○ ○○○MNGOC
    DUNG（阮潘玉勇）的行李箱內起出扣案物品，伊才見到這些東西，扣案之刀片兩
    盒是伊的，是拿來刮臉用的等語；被告丙○○○○○ ○○○ QUANG（阮文光）則辯稱，伊
    與被告甲○○○○○ ○○○MNGOC DUNG（阮潘玉勇）、乙○○○○○ ○○○ THU（阮氏秋）是在飛
    機上認識，來台後同住，只有伊一個人去偷四件牛仔褲，被查獲當天在建國花市
    遇見被告乙○○○○○ ○○○ HUONG（阮氏香），交談幾句就離開等語。經查：
（一）被告甲○○○○○ ○○○MNGOC DUNG（阮潘玉勇）、乙○○○○○ ○○○ THU（阮氏秋）、丙○○○○○ ○○○ QUANG（阮文光）三人於八十九年十二月十三日均搭乘ＣＩ－六八二號
      班機來台，並同住在台北市○○區○○路六號二樓上林賓館五０三號房等情，
      業據被告三人自承在卷（見本院九十年二月二十一日筆錄），並有內政部警政
      署入出境管理局國際機場旅客入出境資料處理中心出具之旅客入出境紀錄表（
      見本院卷）附卷可稽，堪信屬實。而渠等三人入境後，自同年月十四日起夥同
      被告乙○○○○○ ○○○ HUONG（阮氏香），連續於附表所示時、地，以相互掩護之方
      式，竊取如附表所示被害人之財物，直至同年月二十三日十七時三十分許，為
      警在台北市建國花市查獲等情，業據附表所示被害人分別於警訊、檢察官偵查
      及本院審理時指證在卷（詳如後述），並有渠等出具之贓物認領保管單在卷可
      稽（附於偵卷頁次詳如附表備註欄所示），並經證人即台北市政府警察局大安
      分局員警陳坤彬到庭就逮捕被告當天情形，證稱：「八十九年十二月二十三日
      當天我與派出所兩個警員，分佈在（建國）花市兩個地點巡邏，我從仁愛路住
      信義路方向走，我在仁愛路口看到被告乙○○○○○ ○○○ HUONG（香），帶了其他三
      個被告，行色慌張，看到被告甲○○○○○ ○○○MNGOC DUNG（勇）在中央倒退走把風
      ，其餘三人找到目標就往內走，勇背一個袋子，跟著其餘三人走，其餘三人找
      到目標後就把目標圍住，我遠遠的看他們很小心，因為被告乙○○○○○ ○○○ HUONG
      （香）我抓過他，她認識我，所以我也不敢馬上上前，他們一直都是這個動作
      ，直到信義路、仁愛路中間，他們有回頭過來，有一個桂圓茶攤販，他們四人
      都上前，但是後來沒有得手，他們後來又繼續走，被告乙○○○○○ ○○○ HUONG（阮
      氏香）一個人後來離開其餘三人，好像是已經得手，當時只有我一人，所以我
      先把（香）攔下來，後來另有二個警員走過來，才一起把他們另外三人逮捕，
      在被告甲○ ○○○○ ○○○MNGOC DUNG（阮潘玉勇）身上查獲手機數支」等語（見本
      院九十年五月二十一日筆錄第四頁），足見被告等行竊之方式，確係結夥三人
      以上以相互掩護之方式為之。又被告等就附表編號十七、十九、二十、二十三
      及三十之竊盜犯行，均係以攜帶兇器之方式為之，不惟有被告乙○○○○○ ○○○ THU
      （阮氏秋）於本院審理時坦承其所有（見本院九十年五月二十一日筆錄第十六
      頁）之扣案刀片二盒為證外，且有編號十七被害人Ｃ○○遭竊當時之紅色皮包
      扣案可佐，而該紅色皮包確有遭刀片割破痕跡，業經本院當庭勘驗屬實（見本
      院九十年五月二十八日筆錄第十一頁至第十二頁），核與卷附照片（見八十九
      年度偵字第二四七二一號卷第三十九頁）相符，並經編號十九被害人Ｂ○○於
      警訊及本院審理時（見前開第二四七二一號偵卷第一○四頁及本院九十年五月
      二十一日筆錄第十二頁）、編號二十被害人酉○○於警訊（見前開第二四七二
      一號偵卷第一三二頁）、編號二十三被害人丁○○於警訊及本院審理時（見前
      開第二四七二一號偵卷第一五九頁及本院九十年五月三十一日筆錄）與編號三
      十被害人庚○○於警訊及本院審理時（見前開第二四七二一號偵卷第一一一頁
      及本院九十年六月七日筆錄第十一頁）均指陳渠等皮包遭割破等語，足認被告
      等行竊時，確有攜帶足以割破皮包，依一般社會觀念，足使人之生命、身體、
      安全受有危害之兇器為之。
（二）附表編號一被害人玄○○所認領之行動電話確係遭竊等情，業據玄○○於警訊
      及本院審理時證述明確（見前開第二四七二一號偵卷第一五八頁及本院九十年
      五月二十八日筆錄第二頁至第三頁），並有其出具之贓物認領保管單一紙（見
      偵卷頁次詳如附表備註欄所示）附卷可稽，而該行動電話係在被告甲○○○○○ ○○○
      MNGOC DUNG（阮潘玉勇）、乙○○○○○ ○○○ THU（阮氏秋）、丙○○○○○ ○○○ QUANG（
      阮文光）三人共同居住之台北市○○區○○路六號二樓上林賓館五０三號房之
      被告甲○○○○○ ○○○MNGOC DUNG（阮潘玉勇）行李箱或其身上起獲（按扣案之三十
      六支行動電話，除其中三支係在被告甲○○○○○ ○○○MNGOC DUNG身上起獲外，其餘
      均在其行李箱內起獲，參見本院九十年五月三日筆錄第三頁、同年月二十一日
      筆錄第十六頁及同年月二十八日筆錄第二十一頁），是以前開被告三人入境台
      灣後，即共同居住在前開上林賓館五○三號房，並參酌前述證人即查獲被告之
      員警陳坤彬到庭證述：被告等於被查獲時係以相互掩護為渠等行竊之方式觀之
      ，堪信該行動電話係前開被告三人共同行竊所得。被告甲○○○○○ ○○○MNGOC DUNG
      （阮潘玉勇）空言辯稱：扣案之行動電話伊向綽號阿蘭、阿紅二位越南女子購
      買之二手貨，要帶回越南賣的云云，即不足採。
（三）附表編號二被害人Ｇ○○、編號三被害人寅○○及編號四被害人宙○○，於八
      十九年十二月十四日，分別在在台北市太平洋崇光百貨公司、臨江街夜市○○○街夜市遭竊等情，業據被害人Ｇ○○於警訊時指認：對被告乙○○○○○ ○○○ HUO
      NG（阮氏香）、被告乙○○○○○ ○○○ THU（阮氏秋）在場有印象等語（見前開第二
      四七二一號偵卷第二十六頁）；寅○○於警訊時時指認：被告乙○○○○○ ○○○ HUO
      NG（阮氏香）、被告乙○○○○○ ○○○ THU（阮氏秋）當時在現場徘徊等語（見前開
      偵卷第一○八頁）、於本院審理時指認：對被告丙○○○○○ ○○○ QUANG（阮文光）
      有印象等語（見本院九十年六月七日審判筆錄第五頁）；宙○○於警訊、檢察
      官偵查及本院審理時指認：當時有看見被告甲○○○○○ ○○○MNGOC DUNG（阮潘玉勇
      ）夥同一名女子在現場徘徊等語（見前開偵卷第二十二頁、第八十九頁及本院
      九十年五月二十八日筆錄第五頁），並有渠等出具之贓物認領保管單各一紙在
      卷足憑（見偵卷頁次附表備註欄所示），並參酌前述證人即查獲被告之員警陳
      坤彬到庭證述：被告等於被查獲時係以相互掩護為渠等行竊之方式觀之，堪信
      該附表編號二至編號四之財物係被告甲○○○○○ ○○○MNGOC DUNG（阮潘玉勇）、乙○○○○○ ○○○ THU（阮氏秋）、丙○○○○○ ○○○ QUANG（阮文光）三人夥同被告乙○○○○○○○○ HUONG（阮氏香）四人所共同竊取者。
（四）附表編號五被害人丑○○、編號六被害人申○○、編號七被害人宇○○、編號
      八被害人天○○、編號九被害人地○○、編號十被害人己○○及編號十一被害
      人子○○等七人之行動電話確係遭竊等情，業據被害人丑○○於警訊及本院審
      理時（見前開第二四七二一號偵卷第一六五頁及本院九十年五月二十一日筆錄
      第八頁至第九頁）；申○○於警訊及本院審理時（見前開第二四七二一號偵卷
      第一六二頁及本院九十年六月七日審判筆錄第六頁至第七頁）；宇○○於警訊
      及本院審理時（見前開第二四七二一號偵卷第一六一頁及本院九十年五月二十
      八日筆錄第十七頁至第十八頁）；天○○於警訊時（見前開第二四七二一號偵
      卷第一六○頁）；地○○於警訊及本院審理時（見前開第二四七二一號偵卷第
      一六四頁及本院九十年五月二十八日筆錄第六頁至第七頁）；己○○於警訊及
      本院審理時（見前開第二四七二一號偵卷第一五五頁及本院九十年五月二十八
      日筆錄第九頁至第十頁）；子○○於警訊及本院審理時（見前開第二四七二一
      號偵卷第一三九頁及本院九十年五月二十一日筆錄第八頁至第九頁）分別指證
      明確，並有渠等出具之贓物認領保管單各一紙（見偵卷頁次詳如附表備註欄所
      示）附卷可稽，而各該行動電話，均係在被告甲○○○○○ ○○○MNGOC DUNG（阮潘玉
      勇）、乙○○○○○ ○○○ THU（阮氏秋）、丙○○○○○ ○○○ QUANG（阮文光）三人共同居
      住之前開上林賓館五０三號房內被告甲○○○○○ ○○○MNGOC DUNG（阮潘玉勇）行李
      箱或其身上起獲，已如前述，是以前開被告三人入境台灣後，即共同居住在前
      開上林賓館五○三號房，並參酌前述證人即查獲被告之員警陳坤彬到庭證述：
      被告等於被查獲時，係以相互掩護為渠等行竊之方式等語，及前開被害人失竊
      之地點，分別在台北市新光三越百貨公司站前店、台北縣中和市○○街一六八
      號路邊攤前、台北市士林區士林夜市、台北縣三重市天台廣場，桃園縣八德市
      ○○路一六九號頂好市場前、台北市太平洋崇光百貨公司忠孝店及台北市新光
      三越百貨公司站前店，均為購物人潮往來擁擠之處，與前開被告等慣常行竊地
      點相符等情觀之，堪信各該行動電話，均係前開被告三人所共同竊取者。
（五）附表編號十二被害人癸○○之行動電話遭竊之事實，業據被害人癸○○於到庭
      指認：行竊之人為被告乙○○○○○ ○○○ HUONG（阮氏香）等語（見本院九十年五月
      二十一日筆錄第十一頁），並有其出具之贓物認領保管單一紙（見偵卷頁次詳
      如附表備註欄所示）附卷可稽，而該行動電話，係在被告甲○○○○○ ○○○MNGOC DU
      NG（阮潘玉勇）、乙○○○○○ ○○○ THU（阮氏秋）、丙○○○○○ ○○○ QUANG（阮文光）
      三人共同居住之前述上林賓館五０三號房內被告甲○○○○○ ○○○MNGOC DUNG（阮潘
      玉勇）行李箱或其身上起獲，已如前述，是以前開被告三人入境台灣後，即共
      同居住在前開上林賓館五○三號房，並參酌前述證人即查獲被告之員警陳坤彬
      到庭證述：被告等於被查獲時係以相互掩護為渠等行竊方式等語，及前開被害
      人失竊之地點，係在台北市士林區士林夜市，為購物人潮往來擁擠之處，與被
      告四人慣常行竊地點相符等情觀之，堪信該行動電話係前開被告三人夥同被告
      乙○○○○○ ○○○ HUONG（阮氏香）四人所共同竊取者。
（六）附表編號十三被害人Ｅ○○之行動電話確係遭竊等情，業據被害人Ｅ○○於警
      訊及本院審理時（見前開第二四七二一號偵卷第一五六頁及本院九十年六月七
      日審判筆錄第七頁至第八頁）指證明確，並有其出具贓物認領保管單一紙（見
      偵卷頁次詳如附表備註欄所示）附卷可稽，而該行動電話，係在被告甲○○○○○ ○○○MNGOC DUNG（阮潘玉勇）、乙○○○○○ ○○○ THU（阮氏秋）、丙○○○○○ ○○○ QUANG
      （阮文光）三人共同居住之前述上林賓館五０三號房內被告甲○○○○○ ○○○MNGOC
      DUNG（阮潘玉勇）行李箱或其身上起獲，已如前述，是以前開被告三人入境台
      灣後，即共同居住在前開上林賓館五○三號房，並參酌前述證人即查獲被告之
      員警陳坤彬到庭證述：被告等於被查獲時係以相互掩護為渠等行竊方式等語，
      及前開被害人失竊之地點，係在台北市○○區○○街夜市，為購物人潮往來擁
      擠之處，與前開被告三人慣常行竊地點相符等情觀之，堪信該行動電話係前開
      被告三人共同行竊所得。
（七）附表編號十四、編號二十八之被害人午○○（起訴書誤載為莊淑真）二次遭竊
      牛仔褲等情，業據被害人午○○於警訊、檢察官偵查及本院審理時明確指證：
      係被告甲○○○○○ ○○○MNGOC DUNG（阮潘玉勇）、乙○○○○○ ○○○ THU（阮氏秋）、丙○○○○○ ○○○ QUANG（阮文光）三人夥同被告乙○○○○○ ○○○ HUONG（阮氏香）一起到
      店，由被告乙○○○○○ ○○○ THU（阮氏秋）佯裝購買Ｔ恤，其餘三人在店內分散店
      員注意力，竊取牛仔褲十三件等語（見前開第二四七二一號偵卷第十九頁至第
      二○頁、第八十九頁背面至第九十頁及本院九十年五月三十一日筆錄），核與
      被告丙○○○○○ ○○○ QUANG（阮文光）、乙○○○○○ ○○○ HUONG（阮氏香）分別坦承確
      有竊取牛仔褲等語相符，並有被害人午○○出具之贓物認領保管單一紙（見偵
      卷頁次如附表備註欄所示）在卷可憑。雖被告丙○○○○○ ○○○ QUANG（阮文光）辯
      稱：伊單獨一人竊取牛仔褲四件；被告乙○○○○○ ○○○ HUONG（阮氏香）辯稱：伊
      一個人去偷十件牛仔褲等語；被告甲○○○○○ ○○○MNGOC DUNG（阮潘玉勇）、乙○○○○○ ○○○ THU（阮氏秋）則否認有共同竊取牛仔褲云云。然被告甲○○○○○ ○○○MNGO
      C DUNG（阮潘玉勇）於本院審理時坦承：伊出門時遇見其他三人，就一起去牛
      仔褲店等語（見本院八十九年聲羈字四四六號卷第七頁），已見被害人午○○
      指證：係前開被告四人一起來店竊取牛仔褲等語，堪以採信，且被告甲○○○○○ ○○○MNGOC DUNG（阮潘玉勇）與被告丙○○○○○ ○○○ QUANG（阮文光）係搭乘同班機
      來台，並共同居在前開上林賓館五○三號房，而該牛仔褲又係在被告甲○○○○○ ○○○MNGOC DUNG（阮潘玉勇）之行李箱內起獲，自難認其與被告丙○○○○○ ○○○ QUA
      NG（阮文光）、乙○○○○○ ○○○ HUONG（阮氏香）一同至該牛仔褲店，對渠等竊取
      牛仔褲，並不知情，而無犯意聯絡及行為分擔；另被告乙○○○○○ ○○○ THU（阮氏
      秋）於本院審理時謂其並無竊取前開牛仔褲，並稱：伊沒有去牛仔褲店云云（
      見本院九十年二月二十一日筆錄），顯與前開被告甲○○○○○ ○○○MNGOC DUNG（阮
      潘玉勇）供承渠等四人一起到牛仔褲店等情，相互矛盾，足見其空言否認，洵
      不足採。又被害人午○○二次遭竊牛仔褲共計十三件，領回失竊之牛仔褲亦為
      十三件等情，迭據其於前開檢警偵訊及本院審理時指證在卷，此與被告丙○○○○○ ○○○ QUANG（阮文光）、乙○○○○○ ○○○ HUONG（阮氏香）兩人坦承共計竊取牛
      仔褲十四件及前開贓物認領保管單所載被害人領回牛仔褲十四件等情不符，然
      被害人失竊牛仔褲若干件，其當然知之甚詳，亦無以多報少之可能，是應為有
      利於被告之認定，應認被害人午○○二次遭竊之牛仔褲共計十三件。綜前所述
      ，堪認附表編號十四、編號二十八被害人午○○失竊牛仔褲，均係前開被告三
      人夥同被告乙○○○○○ ○○○ HUONG（阮氏香）四人所共同竊取者。
（八）附表編號十五被害人辰○○之行動電話確係遭竊等情，業據被害人辰○○於警
      訊及本院審理時（見前開第二四七二一號偵卷第一六六頁及本院九十年六月七
      日審判筆錄第八頁至第九頁）指證明確，並有其出具贓物認領保管單一紙（見
      偵卷頁次詳如附表備註欄所示）附卷可稽，而該行動電話，係在被告甲○○○○○ ○○○MNGOC DUNG（阮潘玉勇）、乙○○○○○ ○○○ THU（阮氏秋）、丙○○○○○ ○○○ QUANG
      （阮文光）三人共同居住之前述上林賓館五０三號房內被告甲○○○○○ ○○○MNGOC
      DUNG（阮潘玉勇）行李箱或其身上起獲，已如前述，是以前開被告三人入境台
      灣後，即共同居住在前開上林賓館五○三號房，並參酌前述證人即查獲被告之
      員警陳坤彬到庭證述：被告等於被查獲時係以相互掩護為渠等行竊方式等語，
      及前開被害人失竊之地點，係在台北市○○區○○街夜市，為購物人潮往來擁
      擠之處，與前開被告三人慣常行竊地點相符等情觀之，堪信該行動電話係前開
      被告三人共同行竊所得。
（九）編號十六被害人黃○○、編號十七被害人Ｃ○○及編號十八被害人辛○○於八
  十九年十二月十七日，在台北市大安區建國玉市、建國花市遭竊等情，業據被
      害人黃○○於警訊及本院審理時指認：被告乙○○○○○ ○○○ HUONG（阮氏香）在其
      附近徘徊等語（見前開第二四七二一號偵卷第一○七頁及本院九十年五月二十
      一日筆錄第七頁至第八頁）；Ｃ○○於警訊、檢察官偵查及本院審理時指認：
      被告乙○○○○○ ○○○ THU（阮氏秋）在其附近徘徊，且其皮包遭割破等語（見前開
      第二四七二一號偵卷第二十一頁、第八十八頁及本院九十年五月二十八日筆錄
      第十一頁至第十二頁），而該紅色皮包確有明顯遭割破痕跡，業經本院當庭勘
      驗屬實（見前開本院九十年五月二十八日筆錄第十一頁），核與卷附照片（見
      前開第二四七二一號偵卷第三十九頁）相符，且經被告乙○○○○○ ○○○ THU（阮氏
      秋）坦承扣案之刀片二盒（見扣押物品清冊編號五五）係伊所有無訛，復有各
      該被害人出具之贓物認領保管單各一紙在卷足憑（見偵卷頁次附表備註欄所示
      ），雖被害人辛○○未能明確指認其財物遭何人所竊（見前開第二四七二一號
      偵卷第二十三頁及第八十八頁），惟其遭竊之時間、地點，與被害人黃○○、
      Ｃ○○二人遭竊之時間、地點相近，有時空上之關連性，並參酌前述證人即查
      獲被告之員警陳坤彬到庭證述：被告等於被查獲時，係以相互掩護為渠等行竊
      之方式觀之，堪信該附表編號十六至編號十八之被害人財物係被告甲○○○○○ ○○○
      MNGOC DUNG（阮潘玉勇）、乙○○○○○ ○○○ THU（阮氏秋）、丙○○○○○ ○○○ QUANG（
      阮文光）三人夥同被告乙○○○○○ ○○○ HUONG（阮氏香）四人所共同竊取者，且渠
      等就附表編號十七之犯行，係攜帶兇器而犯之。
（十）附表編號十九被害人Ｂ○○、編號二十被害人酉○○、編號二十一被害人戊○○○及編號二十二被害人戌○○等人於八十九年十二月十九日、二十日，均在
      台北市新光三越百貨公司站前店遭竊等情，業據被害人Ｂ○○於警訊時指證：
      伊皮包遭割破，被告乙○○○○○ ○○○ THU（阮氏秋）在附近徘徊等語（見前開第二
      四七二一號偵卷第一○四頁）；酉○○於警訊時指證：伊手提袋被割破，對被
      告甲○○○○○ ○○○MNGOC DUNG（阮潘玉勇）、丙○○○○○ ○○○ QUANG（阮文光）有印象
      在伊身邊徘徊推擠等語（見前開第二四七二一號偵卷第一三二頁）；戊○○○
      於警訊指證：對被告乙○○○○○ ○○○ THU（阮氏秋）比較有印象（見前開第二四七
      二一號偵卷第一三六頁）、於本院審理時指認：印象中好像是被告乙○○○○○ ○○○
      HUONG（阮氏香）所為等語；戌○○於警訊時指認：發現被告乙○○○○○ ○○○ THU
      （阮氏秋）一直走在伊後面，所以確認是被告乙○○○○○ ○○○ THU（阮氏秋）所為
      等語（見前開第二四七二一號偵卷第一五七頁），並有各該被害人出具之贓物
      認領保管單各一紙（見偵卷頁次附表備註欄所示）在卷足憑，復有前述被告乙○○○○○ ○○○ THU（阮氏秋）所有之刀片兩盒（見扣押物品清冊編號五五）扣卷可
      佐，並參酌前開被害人遭竊之時間接近、地點相同，有時空上之關連性，且前
      述證人即查獲被告之員警陳坤彬到庭證述：被告等於被查獲時係以相互掩護為
      渠等行竊之方式觀之，堪信該附表編號十九至編號二十二之被害人財物，係被
      告甲○○○○○ ○○○MNGOC DUNG（阮潘玉勇）、乙○○○○○ ○○○ THU（阮氏秋）、丙○○○○○○○○ QUANG（阮文光）三人夥同被告乙○○○○○ ○○○ HUONG（阮氏香）四人所共同
      竊取者，且渠等就附表編號十九及編號二十之犯行，係攜帶兇器而犯之。
（十一）附表編號二十三被害人丁○○之行動電話確係遭竊，且伊所提袋子遭割破等
        情，業據被害人丁○○於警訊及本院審理時（見前開第二四七二一號偵卷第
        一五九頁及本院九十年五月三十一日筆錄）指證明確，並有其出具贓物認領
        保管單一紙（見偵卷頁次詳如附表備註欄所示）附卷可稽，復有前述被告乙○○○○○ ○○○ THU（阮氏秋）所有之刀片兩盒（見扣押物品清冊編號五五）扣案
        可佐，而該行動電話，係在被告甲○○○○○ ○○○MNGOC DUNG（阮潘玉勇）、乙○○○○○ ○○○ THU（阮氏秋）、丙○○○○○ ○○○ QUANG（阮文光）三人共同居住之台北
        市○○區○○路六號二樓上林賓館五０三號房內被告甲○○○○○ ○○○MNGOC DUNG
        （阮潘玉勇）行李箱或其身上起獲，已如前述，是以前開被告三人入境台灣
        後，即共同居住在前開上林賓館五○三號房，並參酌前述證人即查獲被告之
        員警陳坤彬到庭證述：被告等人於被查獲時係以相互掩護為渠等行竊方式等
        語，及前開被害人失竊之地點，係在台北車站捷運站，為乘車人潮往來擁擠
        之處，與前開被告三人慣常行竊地點相符等情觀之，堪信該行動電話係前開
        被告三人共同竊取者，且係攜帶兇器而犯之。
（十二）附表編號二十四被害人未○○及編號二十五被害人Ｆ○○於八十九年十二月
        二十一日，在台北市中正區城中市場內及公館夜市內遭竊等情，業據被害人
        未○○於警訊及本院審理中指認：被告乙○○○○○ ○○○ THU（阮氏秋）在伊附近
        徘徊，沒多久就被偷了皮包等語（見前開第二四七二一號偵卷第一○二頁及
        本院九十年五月二十一日筆錄第十三頁）；Ｆ○○於警訊時指證：被告甲○○○○○ ○○○MNGOC DUNG（阮潘玉勇）在伊逛街時一直盯著伊，之後皮包就不見了
        等語（見前開第二四七二一號偵卷第一○五頁）、於本院審理時指認：對被
        告丙○○○○○ ○○○ QUANG（阮文光）有印象等語（見本院九十年六月七日審判筆
        錄第十頁），並有渠等出具之贓物認領保管單各一紙（見偵卷頁次附表備註
        欄所示）在卷足憑，並參酌前述證人即查獲被告之員警陳坤彬到庭證述：被
        告等於被查獲時係以相互掩護為渠等行竊之方式觀之，堪信該附表編號二十
        四及編號二十五之被害人財物，係被告甲○○○○○ ○○○MNGOC DUNG（阮潘玉勇）
        、乙○○○○○ ○○○ THU（阮氏秋）、丙○○○○○ ○○○ QUANG（阮文光）三人夥同被告
        乙○○○○○ ○○○ HUONG（阮氏香）四人所共同竊取者。
（十三）附表編號二十六被害人亥○○之行動電話及編號二十七被害人Ａ○○之隨身
        聽均係遭竊等情，業據被害人亥○○於警訊時（見前開第二四七二一號偵卷
        第一六三頁）；Ａ○○於警訊及本院審理時（見前開第二四七二一號偵卷第
        一○六頁及本院九十年五月三十一日筆錄）指證明確，且Ａ○○於本院審理
        時並指認：係被告甲○○○○○ ○○○MNGOC DUNG（阮潘玉勇）與一名女子所為等語
        （見前開本院筆錄），復有渠等出具贓物認領保管單各一紙（見偵卷頁次詳
        如附表備註欄所示）附卷可稽，而該行動電話及隨身聽，均係在被告甲○○○○○○○○MNGOC DUNG（阮潘玉勇）、乙○○○○○ ○○○ THU（阮氏秋）、丙○○○○○ ○○○ QU
        ANG（阮文光）三人共同居住之台北市○○區○○路六號二樓上林賓館五０
        三號房內或被告甲○○○○○ ○○○MNGOC DUNG（阮潘玉勇）身上起獲，已如前述，
        是以前開被告三人入境台灣後，即共同居住在前開上林賓館五○三號房，並
        參酌前述證人即查獲被告之員警陳坤彬到庭證述：被告等人於被查獲時係以
        相互掩護為渠等行竊方式等語，及前開被害人失竊之地點，均係在台北市士
        林區士林夜市，為購物人潮往來擁擠之處，與前開被告三人慣常行竊地點相
        符等情觀之，堪信該行動電話及隨身聽係前開被告三人共同竊取者。
（十四）附表編號二十九被害人卯○○、編號三十被害人庚○○、編號三十一被害人
        壬○○及編號三十二被害人Ｄ○○○於八十九年十二月二十三日遭竊之事實
        ，業據被害人卯○○於警訊及本院審理時指認：被告乙○○○○○ ○○○ HUONG（阮
        氏香）在其附近走動等語（見前開第二四七二一號偵卷第一○三頁）、於本
        院審理時指認：伊對被告乙○○○○○ ○○○ THU（阮氏秋）及乙○○○○○ ○○○ HUONG（
        阮氏香）均有印象等語（見本院九十年五月二十八日筆錄第十五頁至第十六
        頁）；庚○○於警訊及本院審理時指證：伊皮包被割開，對被告丙○○○○○ ○○○
        QUANG（阮文光）有印象在附近徘徊等語（見前開第二四七二一號偵卷第一
        一一頁及本院九十年六月七日審判筆錄第十一頁）；壬○○於警訊及本院審
        理時指證其行動電話確係遭竊等語（見前開第二四七二一號偵卷第二十八頁
        及本院九十年五月二十一日筆錄第十五頁）；Ｄ○○○遭竊之綠色皮包一個
        （內有新台幣二千五百元、鑰匙二支），係在被告甲○○○○○ ○○○MNGOC DUNG（
        阮潘玉勇）身上查獲（扣押物品清冊編號五四、五七、五八），業據被害人
        Ｄ○○○於警訊、檢察官偵查及本院審理時指證明確（見前開第二四七二一
        號偵卷第二十四頁、第八十九頁及本院九十年五月二十八日筆錄第十六頁至
        第十七頁），並有各該被害人出具之贓物認領保管單各一紙在卷足憑（見偵
        卷頁次附表備註欄所示），復有前述被告乙○○○○○ ○○○ THU（阮氏秋）所有之
        刀片兩盒（見扣押物品清冊編號五五）扣案可佐，並參酌前述證人即查獲被
        告之員警陳坤彬到庭證述：被告等人於被查獲時係以相互掩護為渠等行竊方
        式等語，及前開被害人失竊之地點，係在台北市東門市場、台北縣新店市碧
        潭公園園遊會、台北市建國花市等人潮湧擠之處，與被告等慣常行竊地點相
        符等情觀之，堪信該附表編號二十九至編號三十二之被害人財物，係被告甲○○○○○ ○○○MNGOC DUNG（阮潘玉勇）、乙○○○○○ ○○○ THU（阮氏秋）、丙○○○○○ ○○○ QUANG（阮文光）三人夥同被告乙○○○○○ ○○○ HUONG（阮氏香）四人所共同
        竊取者，且渠等就附表編號三十之犯行，係攜帶兇器而犯之。
（十五）綜前所述，本件事證明確，被告甲○○○○○ ○○○MNGOC DUNG（阮潘玉勇）、乙○○○○○ ○○○ THU（阮氏秋）、丙○○○○○ ○○○ QUANG（阮文光）三人犯行均堪認定。
二、核被告甲○○○○○ ○○○MNGOC DUNG（阮潘玉勇）、乙○○○○○ ○○○ THU（阮氏秋）、丙○○○○○ ○○○ QUANG（阮文光）就如附表編號十七、十九、二十、二十三及三十所為，
    均係犯刑法第三百二十一條第一項第三款、第四款之加重竊盜罪；就如附表其餘
    所為，均係犯同法第三百二十一條第一項第四款之加重竊盜罪。起訴書雖未敘及
    附表編號一至編號三、編號五至編號十三、編號十五至編號十六、編號十九至編
    號二十七、編號二十九及編號三十一失竊之事實，惟此部分事實與本件起訴論罪
    即附表編號四、編號十四、編號十七至編號十八、編號二十八及編號三十二之事
    實，時間緊接，所犯罪名與構成要件相同，顯係基於概括犯意而為，有連續犯之
    裁判上一罪關係，為起訴效力所及，本院自得併予審理。前開被告三人間就如附
    表編號一、編號五至編號十一、編號十三、編號十五、編號二十三、編號二十六
    及編號二十七部分，有犯意聯絡及行為分擔；渠等與被告乙○○○○○ ○○○ HUONG（阮
    氏香）間就如附表其餘部分，有犯意聯絡及行為分擔，各均為共同正犯。又渠等
    先後為附表所示三十二次竊盜犯行，時間緊接，罪名與構成要件相同，顯係基於
    概括犯意而為，應依連續犯規定以情節較重之結夥三人以上攜帶兇器竊盜一罪處
    斷，並加重其刑。爰審酌前開被告三人於八十九年十二月十三日入境臺灣至同年
    月二十三日被查獲止，短短十一日即犯案三十二起之犯罪動機、目的、犯罪之手
    段、所生之危害及渠等犯後一再飾詞卸責，毫無悔意等一切情狀，各量處如主文
    所示之刑。又前開被告三人均為越南人，有前揭內政部警政署入出境管理局國際
    機場旅客入出境資料處理中心出具之旅客入出境紀錄表在卷可稽，渠等因本件犯
    行而受有期徒刑之宣告，並依刑法第九十五條之規定，於主文內宣告於刑之執行
    完畢或赦免後驅逐出境之處遇。另扣案之刀片二盒，為共犯之被告乙○○○○○ ○○○
    THU （阮氏秋）所有，且係渠等共同供犯罪所用之物，依刑法第三十八條第一項
    第二款規定，併予宣告沒收。
三、至於前開第二四七二一號偵卷第一八五頁附表第一欄，雖列有：巳○○於八十九
    年十二月九日七時三十分，在太平洋崇光百貨公司忠孝店內，遭竊美金六千一百
    元、新台幣三萬元、信用卡二張、身分證二張、行照、駕照、保險證各一張等情
    。然被告甲○○○○○ ○○○MNGOC DUNG（阮潘玉勇）、乙○○○○○ ○○○ THU（阮氏秋）、丙○○○○○ ○○○ QUANG（阮文光）三人，均係於同年十二月十三日始入境臺灣，有前揭
    內政部警政署入出境管理局國際機場旅客入出境資料處理中心出具之旅客入出境
    紀錄表在卷可稽，自無可能參與該發生於同年十二月九日巳○○遭竊之犯行。此
    外，復查無其他證據，足證被告甲○○○○○ ○○○MNGOC DUNG（阮潘玉勇）、乙○○○○○ ○○○ THU（阮氏秋）、丙○○○○○ ○○○ QUANG（阮文光）三人確有此竊盜犯行，即非起
    訴效力所及，不在本院審究範圍內，附此敘明。
貳、公訴不受理部分：
一、公訴意旨另以：被告乙○○○○○ ○○○ HUONG（阮氏香）係越南人，於八十九年十一月
    間來台觀光，與同時期陸續來台觀光之越南人即被告甲○○○○○ ○○○MNGOC DUNG（阮
    潘玉勇）、乙○○○○○ ○○○ THU（阮氏秋）、丙○○○○○ ○○○ QUANG（阮文光），共同居
    住於台北市○○區○○路六號二樓上林賓館五０三號房內，四人基於共同意圖為
    自己不法所有之概括犯意，先於同年十二月中旬某日，在台北市○○區○○街某
    鞋店內，趁客人宙○○看鞋將皮包置於椅子上不注意時，以一人假裝購物，一人
    把風或掩護之方式，竊取宙○○所有之皮包；四人又於同年月十七日及二十三日
    中午時分，在台北縣永和市○○路○段二０四號午○○（起訴書誤載為莊淑真）
    任職之牛仔村牛仔褲店內，趁客人購買衣服不注意時，以同一手法竊取牛仔褲數
    件；嗣於同年月二十三日下午，在臺北市建國花市內，趁辛○○、Ｃ○○及鐘張
    鶯喬等人不注意時，再以同一手法持客觀上具有殺傷力之刀片割破其等皮包竊取
    其內之錢包包，旋經民眾向臺北市政府警察局大安分局新生南路派出所報案，經
    警當場查獲，並在其等身上扣得行動電話及現金等。因認被告乙○○○○○ ○○○ HUONG
    （阮氏香）涉有刑法第三百二十一條第一項第三款、第四款之加重竊盜罪嫌。
二、惟按已經提起公訴或自訴之案件，在同一法院重行起訴者，應諭知不受理之判決
    ，並得不經言詞辯論為之，刑事訴訟法第三百零三條第二款、第三百零七條分別
    定有明文。
三、經查，本件公訴人於九十年二月二十一日，以被告乙○○○○○ ○○○ HUONG（阮氏香）
    涉犯加重竊盜罪嫌，向本院提起公訴而繫屬本院，然被告乙○○○○○ ○○○ HUONG（阮
    氏香）前因涉犯竊盜罪嫌，經業台灣台北地方法院檢察署檢察官於八十九年十一
    月三十日以該署八十九年度偵字第二二八一一號案件向本院提起公訴，經本院以
    八十九年度易字第二七六二號案件受理在案，與本件公訴人指訴之犯罪事實，兩
    者被告同一，時間緊接，所犯罪名與構成要件相同，顯係基於概括犯意而為之，
    有裁判上一罪之連續犯關係，要屬同一案件。依照首揭說明，自應不經言詞辯論
    ，逕為諭知不受理之判決。
據上論結，應依刑事訴訟法第二百九十九條第一項前段、第三百零三條第二款、第三
百零七條，刑法第二十八條、第五十六條、第三百二十一條第一項第三款、第四款、
第九十五條、第三十八條第一項第二款，判決如主文。
本案經檢察官陳佳秀到庭執行職務
中      華      民      國      九十      年      八     月      二     日
                                      臺灣臺北地方法院刑事第三庭
                                          法  官  劉  台  安
右正本證明與原本無異
如不服本判決應於送達後十日內向本院提出上訴狀
                                          書記官  張  汝  琪
中      華      民      國      九十      年      八     月      九     日
附錄本案論罪科刑法條全文
刑法第三百二十一條
一犯竊盜罪而有左列情形之一者，處六月以上五年以下有期徒刑：
  於夜間侵入住宅或有人居住之建築物、船艦或隱匿其內而犯之者。
  毀越門扇、牆垣或其他安全設備而犯之者。
  攜帶兇器而犯之者。
  結夥三人以上而犯之者。
  乘火災、水災或其他災害之際而犯之者。
  在車站或埠頭而犯之者。
二前項之未遂犯罰之。
  附表：
┌──┬─────┬──────┬────┬───────┬──────┐
│編號│時   間   │地     點   │行竊方法│被害人        │備註（贓物認│
│    │          │            │        │竊得財物      │領保管單頁次│
│    │          │            │        │              │、扣押物品清│
│    │          │            │        │              │冊編號）    │
├──┼─────┼──────┼────┼───────┼──────┤
│一  │八十九年十│台北市新光三│結夥三人│玄○○        │見八十九年度│
│    │二月十三日│越百貨公司站│行竊    │京瓷銀天使行動│偵字第二四七│
│    │十八時    │前店        │        │電話一具      │二一號卷（下│
│    │          │            │        │              │同）第一五二│
│    │          │            │        │              │頁          │
│    │      │            │        │              │扣押編號三  │
├──┼─────┼──────┼────┼───────┼──────┤
│二  │八十九年十│台北市太平洋│結夥四人│Ｇ○○        │見前開偵卷第│
│    │二月十四日│崇光百貨公司│行竊    │皮夾一個（內有│三七頁      │
│    │十八時    │忠孝店      │        │新台幣三千八百│扣押編號五四│
│    │五分      │            │        │元、身分分證、│            │
│    │          │            │        │補給證、信用卡│            │
│    │          │            │        │三張、金融卡二│            │
│    │          │            │        │張）          │            │
├──┼─────┼──────┼────┼───────┼──────┤
│三  │八十九年十│台北市大安區│結夥四人│寅○○        │見前開偵卷第│
│    │二月十四日│臨江街夜市內│行竊    │咖啡色皮包一個│一一八頁    │
│    │二十時四十│            │        │（內有新台幣一│扣押編號五四│
│    │五分      │            │        │千元、身分證、│            │
│    │          │            │        │行照、駕照、健│            │
│    │          │            │        │保卡、信用卡及│            │
│    │          │            │        │金融卡等）    │            │
├──┼─────┼──────┼────┼───────┼──────┤
│四  │八十九年十│台北市大安區│結夥四人│宙○○        │見前開偵卷第│
│    │二月十四日│通化街夜市  │行竊    │皮包一個（內有│三六頁      │
│    │二十一時  │            │        │新台幣四千元、│扣押編號五四│
│    │          │            │        │男用LV皮包一只│、五九      │
│    │          │            │        │、身分證、健保│            │
│    │          │            │        │卡及學生證各一│            │
│    │          │            │        │張、信用卡四張│            │
│    │          │            │        │）            │            │
├──┼─────┼──────┼────┼───────┼──────┤
│五  │八十九年十│台北市新光三│結夥三人│丑○○        │見前開偵卷第│
│    │二月中旬  │越百貨公司站│行竊    │易利信T28行動 │一四四頁後頁│
│    │          │前店        │        │電話一具      │扣押編號三五│
├──┼─────┼──────┼────┼───────┼──────┤
│六  │八十九年十│台北縣中和市│結夥三人│申○○        │見前開偵卷第│
│    │二月中旬  │大勇街一六八│行竊    │諾基亞8210行動│一四八頁    │
│    │          │號前        │        │電話一具      │扣押編號三三│
├──┼─────┼──────┼────┼───────┼──────┤
│七  │八十九年十│台北市士林區│結夥三人│宇○○        │見前開偵卷第│
│    │二月中旬  │士林夜市    │行竊    │諾基亞8210行動│一四九頁    │
│    │          │            │        │電話一具      │扣押編號三一│
├──┼─────┼──────┼────┼───────┼──────┤
│八  │八十九年十│台北縣三重市│結夥三人│天○○        │見前開偵卷第│
│    │二月中旬  │天台廣場    │行竊    │摩托羅拉V3688 │一五○頁    │
│    │          │            │        │行動電話一具  │扣押編號十七│
├──┼─────┼──────┼────┼───────┼──────┤
│九  │八十九年十│桃園縣八德市│結夥三人│地○○        │見前開偵卷第│
│    │二月十五日│桃鶯路一六九│行竊    │諾基亞8210行動│一四六頁    │
│    │          │號前        │        │電話一具      │扣押編號三二│
├──┼─────┼──────┼────┼───────┼──────┤
│十  │八十九年十│台北市大安區│結夥三人│己○○        │見前開偵卷第│
│    │二月十五日│大平洋崇光百│行竊    │諾基亞3210行動│一四五頁    │
│    │十五時    │貨公司忠孝店│        │電話一具      │扣押編號二四│
├──┼─────┼──────┼────┼───────┼──────┤
│十  │八十九年十│台北市新光三│結夥三人│子○○        │見前開偵卷第│
│一  │二月十五日│越百貨公司站│行竊    │易利信T28行動 │一三八頁後頁│
│    │十六時    │前店        │        │電話一具      │扣押編號三六│
├──┼─────┼──────┼────┼───────┼──────┤
│十  │八十九年十│台北市士林區│結夥四人│癸○○        │見前開偵卷第│
│二  │二月十六日│士林夜市    │行竊    │國際牌行動電話│一八一頁    │
│    │          │            │        │一具          │扣押編號九  │
├──┼─────┼──────┼────┼───────┼──────┤
│十  │八十九年十│台北市大安區│結夥三人│Ｅ○○        │見前開偵卷第│
│三  │二月十六日│通化街夜市  │行竊    │京瓷銀天使行動│一五三頁    │
│    │二十一時  │            │        │電話一具      │扣押編號二  │
├──┼─────┼──────┼────┼───────┼──────┤
│十  │八十九年十│台北縣永和市│結夥四人│午○○        │見前開偵卷第│
│四  │二月十六日│永和路二段二│行竊    │牛仔褲三件    │三三頁      │
│    │          │○四號      │        │              │扣押編號五三│
├──┼─────┼──────┼────┼───────┼──────┤
│十  │八十九年十│台北市大安區│結夥三人│辰○○        │見前開偵卷第│
│五  │二月十七日│臨江街夜市  │行竊    │摩托羅拉V8088 │一四四頁    │
│    │          │            │        │行動電話一具  │扣押編號二一│
├──┼─────┼──────┼────┼───────┼──────┤
│十  │八十九年十│台北市大安區│結夥四人│黃○○        │見前開偵卷第│
│六  │二月十七日│建國玉市內  │行竊    │綠色皮包一個（│一一七頁    │
│    │十四時    │            │        │內有新台幣三千│扣押編號五四│
│    │          │            │        │元）          │            │
├──┼─────┼──────┼────┼───────┼──────┤
│十  │八十九年十│台北市大安區│結夥四人│Ｃ○○        │見前開偵卷第│
│七  │二月十七日│建國花市    │並攜帶兇│新台幣五萬四千│三五頁      │
│    │十六時    │            │器行竊  │元            │扣押編號五四│
├──┼─────┼──────┼────┼───────┼──────┤
│十  │八十九年十│台北市大安區│結夥四人│辛○○        │見前開偵卷第│
│八  │二月十七日│建國花市    │行竊    │新台幣二千四百│三四頁之後頁│
│    │十七時    │            │        │元            │扣押編號五四│
├──┼─────┼──────┼────┼───────┼──────┤
│十  │八十九年十│台北市新光三│結夥四人│Ｂ○○        │見前開偵卷第│
│九  │二月十九日│越百貨公司站│並攜帶兇│皮包一個（內有│一一四頁    │
│    │十四時    │前店        │器行竊  │新台幣二千元、│扣押編號五四│
│    │          │            │        │信用卡三張、提│            │
│    │          │            │        │款卡二張、身分│            │
│    │          │            │        │證、行照、駕照│            │
│    │          │            │        │各一張）      │            │
├──┼─────┼──────┼────┼───────┼──────┤
│二  │八十九年十│台北市新光三│結夥四人│酉○○        │見前開偵卷第│
│十  │二月二十日│越百貨公司站│並攜帶兇│長型LV皮夾一個│一三一頁    │
│    │十四時    │前店        │器行竊  │（內有新台幣八│扣押編號五四│
│    │          │            │        │千元、加拿大駕│            │
│    │          │            │        │照、皇家銀行信│            │
│    │          │            │        │用卡）        │            │
├──┼─────┼──────┼────┼───────┼──────┤
│二  │八十九年十│台北市新光三│結夥四人│戊○○○      │見前開偵卷第│
│十  │二月二十日│越百貨公司站│行竊    │紅色皮夾一個（│一三五頁    │
│一  │十五時    │前店        │        │內有新台幣七千│扣押編號五四│
│    │          │            │        │五百元、美金一│            │
│    │          │            │        │百元、信用卡、│            │
│    │          │            │        │身分證影本、結│            │
│    │          │            │        │婚照）        │            │
├──┼─────┼──────┼────┼───────┼──────┤
│二  │八十九年十│台北市新光三│結夥四人│戌○○        │見前開偵卷第│
│十  │二月二十日│越百貨公司站│行竊    │新台幣九千元  │一五四頁    │
│二  │十五時    │前店        │        │              │扣押編號五四│
├──┼─────┼──────┼────┼───────┼──────┤
│二  │八十九年十│台北車站捷運│結夥三人│丁○○        │見前開偵卷第│
│十  │二月二十日│站          │並攜帶兇│摩托羅拉V3688 │一五一頁    │
│三  │二十一時  │            │器行竊  │行動電話一具  │扣押編號二二│
├──┼─────┼──────┼────┼───────┼──────┤
│二  │八十九年十│台北市中正區│結夥四人│未○○        │見前開偵卷第│
│十  │二月二十一│城中市場內  │行竊    │小皮包一個（內│一一二頁    │
│四  │日十二時  │            │        │有新台幣五千元│扣押編號五四│
│    │          │            │        │、美金一百八十│            │
│    │          │            │        │元、健保卡、身│            │
│    │          │            │        │分證、老人證各│            │
│    │          ││        │一張）        │            │
├──┼─────┼──────┼────┼───────┼──────┤
│二  │八十九年十│台北市中正區│結夥四人│Ｆ○○        │見前開偵卷第│
│十  │二月二十一│公館夜市內  │行竊    │黑色皮包一個（│一一五頁    │
│五  │日十九時  │            │        │內有新台幣一萬│扣押編號五四│
│    │          │            │        │二千七百元、身│            │
│    │          │            │        │分證、學生證、│            │
│    │          │            │        │駕照、健保卡各│            │
│    │          │            │        │一張、信用卡、│            │
│    │          │            │        │提款卡各二張  │            │
│    │          │            │        │）            │            │
├──┼─────┼──────┼────┼───────┼──────┤
│二  │八十九年十│台北市士林區│結夥三人│亥○○        │見前開偵卷第│
│十  │二月二十二│士林夜市    │行竊    │諾基亞3210行動│一四七頁    │
│六  │日二十時  │            │        │電話一具      │扣押編號二六│
├──┼─────┼──────┼────┼───────┼──────┤
│二  │八十九年十│台北市士林區│結夥三人│Ａ○○        │見前開偵卷第│
│十  │二月二十二│士林夜市    │行竊    │國際牌CD隨身聽│一一六頁    │
│七  │日二十一時│            │        │一台          │扣押編號三九│
├──┼─────┼──────┼────┼───────┼──────┤
│二  │八十九年十│台北縣永和市│結夥四人│午○○        │見前開偵卷第│
│十  │二月二十三│永和路二段二│行竊    │牛仔褲十件    │三三頁      │
│八  │日        │○四號      │        │              │扣押編號五三│
├──┼─────┼──────┼────┼───────┼──────┤
│二  │八十九年十│台北市中正區│結夥四人│卯○○        │見前開偵卷第│
│十  │二月二十三│東門市場內  │行竊    │皮包一個（內有│一一三頁    │
│九  │日十時    │            │        │新台幣六千四百│扣押編號五四│
│    │          │    │        │元、身分證、駕│            │
│    │          │            │        │照、健保卡及信│            │
│    │          │            │        │用卡各一張）  │            │
├──┼─────┼──────┼────┼───────┼──────┤
│三  │八十九年十│台北縣新店市│結夥四人│庚○○        │見前開偵卷第│
│十  │二月二十三│碧潭公園    │並攜帶兇│黑色皮夾一個（│一二○頁    │
│    │日十三時  │            │器行竊  │內有新台幣一萬│扣押編號五四│
│    │          │            │        │二千元、身分證│            │
│    │          │            │        │、行照、駕照各│            │
│    │          │            │        │一張及信用卡三│            │
│    │          │            │        │張）          │            │
├──┼─────┼──────┼────┼───────┼──────┤
│三  │八十九年十│台北市大安區│結夥四人│壬○○        │見前開偵卷第│
│十  │二月二十三│建國花市    │行竊    │諾基亞行動電話│三四頁      │
│一  │日十七時  │            │        │一具          │扣押編號二九│
├──┼─────┼──────┼────┼───────┼──────┤
│三  │八十九年十│台北市大安區│結夥四人│Ｄ○○○      │見前開偵卷第│
│十  │二月二十三│建國花市    │行竊    │綠色皮包一個（│三八頁      │
│二  │日十七時  │            │        │內有新台幣二千│扣押編號五四│
│    │          │            │        │五百元、鑰匙二│、五七、五八│
│    │          │            │        │支）          │            │
└──┴─────┴──────┴────┴───────┴──────┘


司法院資訊處製作；財團法人民間司法改革基金會備份。
